【裁判字號】    90,易,2869
【裁判日期】    901212
【裁判案由】    竊盜
【裁判全文】
臺灣板橋地方法院刑事判決                          九十年度易字第二八六九號
    公  訴  人  臺灣板橋地方法院檢察署檢察官
    被      告  丙○○
右列被告因竊盜案件，經檢察官提起公訴 (九十年度偵字第一○七○八號)，本院判
決如左：
    主  文
丙○○竊盜，累犯，處拘役伍拾日，如易科罰金以佰元折算壹日。
    事  實
一、丙○○前曾於民國八十五年十一月間因違反麻醉藥品管理條例案件，經本院判處
    有期徒刑五月確定，於八十六年十一月四日執行完畢，又於八十九年因傷害尊親
    屬案件，經本院判處有期徒刑七月，目前在監執行中，於九十年五月三日下午七
    時許，經甲○○之子乙○○之允許進入在臺北縣三峽鎮○○路一一九號主臥室內
    ，見甲○○酣睡之際，意圖為自己不法之所有，竊取甲○○所有放置床頭旁充電
    座上充電之ＡＣＥＲＧ５３０廠牌行動電話機（含門號卡0000000000
    號）乙支，得手後，供己使用。嗣於九十年五月三日下午八時五十分許，在臺北
    縣三峽鎮○○路一六九巷口，為警查獲，並自身上查獲上開行動電話機乙具（含
    門號卡）。
二、案經臺北縣警察局三峽分局報請臺灣板橋地方法院檢察署偵查起訴。
    理  由
一、訊據被告矢口否認上開竊盜犯行，辯稱：該手機是伊於九十年五月三日晚上八時
    許，在臺北縣三峽鎮○○路一一九號附近玄天宮曬衣場地上拾獲的云云。惟查：
（一）被告於本院訊問時被告供述「我從郭家出來之後，就直接騎車走了」，法官問
      「介壽路被攔檢時，有無被查扣手機」，被告供述「沒有，我是跟警察說，我
      有一支手機在我朋友那裡，我就請警察帶我去拿，後來警察帶我到我朋友的家
      裡拿手機，我朋友何姓名我不知道，他地址我也不記得了，我是去三峽的紫微
      路拿手機的，是作我筆錄的警察帶我去拿的，手機不是攔檢當時在我身上查扣
      ，我是在紫微路那裡拿到手機的，機車是我是之前就借得的，手機是我撿到之
      後放在我朋友哪裡」、法官問「從郭家離開之後，就直接去還機車？」，被告
      供述「是的，作筆錄之後我再帶警察去拿手機，郭家出來之後，我沒有先到紫
      微路我的朋友家裡，我撿到手機是在我從郭家出來之後才撿到的」「我是跟警
      察說，我手機在朋友家裡，我要拿去還給我朋友，也就是要還給郭本人」「（
      手機）我是跟警察去橫溪我朋友家裡拿出來的」「警察帶我回去派出所，警察
      已經先接獲報案，我手機拿去紫微路朋友家裡，我跟我朋友說是撿到的，這個
      朋友我沒有辦法找出來證明這件事情」（參見本院九十年十月二十四日訊問筆
      錄），被告先則供述：係從被害人甲○○家中出來撿到手機，就直接去還機車
      ，沒有先到紫微路的朋友家中，其後即經警查獲云云，其後又改稱，向警察說
      我有一支手機放在朋友處，請警察去拿，是在紫微路拿到手機云云，既然被告
      拾獲手機後，未到其友人住處，即經警查獲，又如何於拾獲後將手機交付友人
      ，前後已有矛盾，且被告無法找出其友人之真實姓名，以供查證，核其辯稱，
      顯不足採。
（二）再參酌證人即查獲被告之警員王蘇揚證述「當天我們發現被告酒醉駕車，我們
      問被告機車何來，他無法交代，並在被告身上查到一支手機，被告堅稱是自有
      ，沒有說是撿到的或是別人的，後來又說是住在北玄宮附近的朋友的，後來到
      該住處沒有查到人，被告要我們一定要還他，我們懷疑第二天查，才知道是失
      竊的手機，三組有通知被害人做筆錄」（參見本院九十年十一月二十八日審理
      筆錄），被告前開辯稱與證人王蘇揚之證述情節完全不符，且被告對於警察如
      何查獲手機，及手機來源等供述前後不一，顯係隱匿實情，被告前開辯稱，與
      事實不符，不足採信。
（三）再查被害人甲○○於警訊陳述「因為案發當天僅有丙○○來找我，而我當時正
      在臥室內睡覺，丙○○進入臥室被我二女兒看到，並告知我正在休息睡覺，但
      丙○○隨後離開」，於警局並當場指認被告即進入其房間之人（參見偵查卷九
      十年五月四日警訊筆錄），於本院訊問時陳述「手機放在插在櫃子上面的充電
      座裡面，當時進房間就可以看到手機，我不確定被告當天晚上是否有到我那裡
      ，當時我沒有醒過來，我聽我女兒說被告晚上七點來找我，我是八、九點才醒
      來，我十點鐘左右想出門時，就找不到手機，．．．當時我在家裡找過，都沒
      有找到手機，我女兒沒有說他拿手機去使用，只有告訴我被告找過我」（參見
      本院九十年十月二十四日訊問筆錄），而甲○○之子乙○○於警訊證述「警方
      提供相片（丙○○），確實於右述時間到我家找我父親無誤，．．．他只進入
      臥室一下便離開」（參見偵查卷九十年五月四日警訊筆錄），而於本院證述「
      我有看到被告進入我父親房間，他進去一下子而已，我沒有注意他手上有無拿
      東西，除了失竊手機，沒有其他東西失竊，我父親在九點多醒來發現放在床頭
      充電手機不見了，我們沒有認為是被告偷的，但從我父親睡覺到醒來期間除了
      被告之外，沒有其他人進入父親房間」（參見本院九十年十一月二十八日審理
      筆錄），綜上證人乙○○之證詞及被害人甲○○之指訴，被告於進入被害人甲○○家中之後，並無其他人再進入被害人家中，而被害人甲○○之家人亦無人
      取走被害人之手機，而被告卻持有被害人甲○○之手機，應可推論被告進入被
      害人家中，於被害人甲○○熟睡之際，趁其不知之情形下，竊取手機應可認定
      。
（四） 此外，並有行動電話機之照片乙幀、贓物認領保管單乙紙附卷足資佐證。本
       件事證明確，被告犯行，堪以認定。
二、核被告所為，係犯刑法第三百二十條第一項竊盜罪。被告有如事實欄所載之論罪
    科刑之情形，有台灣高等法院檢察署刑案紀錄簡覆表在卷足憑，其於五年內再犯
    有期徒刑以上之本罪，為累犯，應依法加重其刑。爰審酌被告犯罪之動機、目的
    、所用手段、所生危害及犯罪後否認犯行，犯罪所得不多等一切情狀，量處如主
    文所示之刑。
據上論斷，應依刑事訴訟法第二百九十九條一條第一項前段，刑法第三百二十條第一
項、第四十一條第一項前段、第四十七條，罰金罰鍰提高標準條例第一條前段，判決
如主文。
本案經檢察官洪家原到庭執行職務
中      華      民      國      九十        年    十二    月    十二    日
                                      台灣板橋地方法院刑事第六庭
                                          法  官  徐  玉  玲
右正本證明與原本無異。
如不服本判決應於送達後十日內向本院提出上訴狀。
                                          書記官  陳  淑  芳
中      華      民      國      九十        年    十二    月    十七    日
附錄本案論罪科刑法條全文：
中華民國刑法第三百二十條
(普通竊盜罪、竊佔罪)
意圖為自己或第三人不法之所有，而竊取他人之動產者，為竊盜罪，處五
年以下有期徒刑、拘役或五百元以下罰金。
意圖為自己或第三人不法之利益，而竊佔他人之不動產者，依前項之規定
處斷。
前二項之未遂犯罰之。


司法院資訊處製作；財團法人民間司法改革基金會備份。
